臺灣嘉義地方法院刑事判決　　　　　　　100年度訴字第441號
公　訴　人　臺灣嘉義地方法院檢察署檢察官
被　　　告　林志煌
上列被告因違反毒品危害防制條例等案件，經檢察官提起公訴（
100年度毒偵字第52號、100年度毒偵字第643號），因被告於本
院準備程序中就被訴事實為有罪之陳述，經本院合議庭裁定由受
命法官獨任以簡式審判程序審理判決如下：
    主  文
林志煌施用第一級毒品，貳罪，均累犯，均處有期徒刑拾月；又
施用第二級毒品，累犯，處有期徒刑肆月；應執行有期徒刑壹年
貳月。
    犯 罪 事 實
一、林志煌前因施用毒品案件，經本院以88年度毒聲字第666號
    裁定送觀察、勒戒後，認無繼續施用毒品傾向，於民國88年
    5月31日釋放出所，經臺灣嘉義地方法院檢察署檢察官以88
    年度偵字第3397號為不起訴處分確定。再因施用毒品案件，
    經本院以88年度毒聲字第1020號裁定送觀察、勒戒後，認有
    繼續施用毒品傾向，由本院以88年度毒聲字第1522號裁定令
    入戒治處所施以強制戒治，嗣經本院以89年度毒聲字第420
    號裁定停止戒治，所餘期間付保護管束，復經本院裁定撤銷
    停止戒治，令入戒治處所施以強制戒治，於90年8月3日執行
    完畢。再因施用毒品案件，經臺灣臺中地方法院以92年度毒
    聲字第1077號裁定令入戒治處所施以強制戒治，於93年1月9
    日因毒品危害防制條例修正施行而免除戒治，該次施用毒品
    案件，並經該院以92年度訴字第1562號判決，判處有期徒刑
    10月確定，於93年11月4日縮短刑期執行完畢。嗣後又因施
    用毒品案件及竊盜等，分別經本院以97年度訴字第131號判
    決判處有期徒刑11月；本院97年度嘉簡字第818號判決判處
    有期徒刑4月、3月確定；本院97年度嘉簡字第819號判決判
    處有期徒刑3月確定，上開各罪所宣示之刑，復經本院以97
    年度聲字第1056號裁定，定應執行有期徒刑1年6月確定。再
    因施用毒品案件，經本院以97年度訴字第631號判決，判處
    有期徒刑9月確定，並與前開所定應執行刑接續執行，於99
    年7月11日縮刑期滿執行完畢。林志煌猶不知悔悟，先後基
    於施用第二級及第一級毒品之犯意而為下列行為：（一）於
    99 年12月8日晚間某時許，在其位於嘉義縣梅山鄉○○村○
    ○路32巷6號住處內，先以第二級毒品安非他命置放入玻璃
    球加以燒烤吸食煙霧之方式，施用第二級毒品安非他命1次
    ；而後再將第一級毒品海洛因加水稀釋以注射針筒注射之方
    式，施用第一級毒品海洛因1次。嗣為警採尿送驗後，結果
    呈嗎啡、安非他命及甲基安非他命陽性反應而查獲；（二）
    於100年3月30日晚間某時許，在嘉義市○○街564號5樓租屋
    處，以海洛因加水稀釋後用針筒注射方式施用第一級毒品海
    洛因1次。嗣為警採尿送驗後，結果呈嗎啡陽性反應而查獲
    。
二、案經嘉義市政府警察局第二分局報告臺灣嘉義地方法院檢察
    署檢察官偵查起訴。
    理  由
一、本件被告所涉犯者為毒品危害防制條例第10條第1項及第2項
    之罪，非死刑、無期徒刑、最輕本刑為3年以上有期徒刑之
    罪或高等法院管轄第一審案件。本院行準備程序時，被告就
    被訴事實為有罪之陳述，經告知簡式審判程序之旨，並聽取
    檢察官及被告之意見後，本院爰依刑事訴訟法第273條之1第
    1項裁定由受命法官獨任進行簡式審判程序。故本件簡式審
    判程序之證據調查，依刑事訴訟法第273條之2之規定，不受
    同法第159條第1項、第161條之2、第161條之3、第163條之1
    及第164條至第170條規定之限制，合先敘明。
二、上揭犯罪事實，業據被告林志煌於本院審理時坦承不諱，而
    被告於查獲該日經警採集尿液送驗結果，呈嗎啡、安非他命
    及甲基安非他命陽性反應之事實，有台灣檢驗科技股份有限
    公司濫用藥物尿液檢驗報告2紙、尿液代號與真實姓名對照
    表（2E0000000、2A991202）各乙份附卷可稽，足資擔保被
    告於本院審理時所為之上開任意性自白確與事實相符，應堪
    採信，本件被告犯行罪證明確，應依法論科。
三、查被告林志煌有事實欄一所載因施用毒品違反毒品危害防制
    條例而受觀察勒戒、強制戒治等情形，此亦有臺灣高等法院
    被告前案紀錄表在卷可憑。被告於觀察、勒戒執行完畢釋放
    後，於5年內已再犯施用毒品案件，並經依法追訴處罰，其
    本件施用毒品之行為，應依法論科。
四、按海洛因、安非他命係毒品危害防制條例第2條第2項第1款
    、第2款所明定之第一級、第二級毒品，不得非法持有、施
    用。核被告所為，係犯毒品危害防制條例第10條第1項之施
    用第一級毒品罪2罪及同條例第10條第2項之施用第二級毒品
    罪1罪。被告持有第一級、第二級毒品以施用，其持有之低
    度行為，應為施用之高度行為所吸收，不另論罪。被告所犯
    上開3罪，其犯意個別，行為互異，應予分論併罰。又被告
    前於97年間因施用毒品案及犯竊盜罪等案件，經判處有期徒
    刑以上之罪，數罪接續執行後業於99年7月11日縮刑期滿執
    行完畢，有臺灣嘉義地方法院檢察署刑案資料查註紀錄表、
    臺灣高等法院被告前案紀錄表各1份在卷可按，其受徒刑之
    執行完畢，5年以內故意再犯本件有期徒刑以上之罪，為累
    犯，均應依刑法第47條第1項規定加重其刑。審酌被告國中
    畢業之智識程度，其曾因施用毒品而受觀察、勒戒後，猶未
    知警惕而再犯本案，足見其未徹底戒除施用毒品之惡習，惟
    念及施用毒品本質上係戕害自身健康之行為，尚未嚴重破壞
    社會秩序或侵害他人權益，且被告坦承犯行、犯後態度尚可
    暨其之前從事種植水果之工作，目前已離婚，家中尚有父、
    母親及1個小孩(81年次) 之生活狀況及犯罪之動機、目的、
    手段等一切情狀，分別量處如主文所示之刑，並定其所應執
    行之刑。
據上論斷，應依刑事訴訟法第273條之1第1項、第299條第1項前
段，毒品危害防制條例第10條第1項、第2項，刑法第11條、第51
條第5款、第47條第1項，判決如主文。
本案經檢察官王振名到庭執行職務
中    華    民    國  100     年    6     月    30    日
                  刑事第二庭    法  官  黃明展
以上正本證明與原本無異。
如不服本判決應於收受判決後10日內向本院提出上訴書狀，並應
敘述具體理由；其未敘述上訴理由者，應於上訴期間屆滿後20日
內向本院補提理由書（均須按他造當事人之人數附繕本）「切勿
逕送上級法院」。
中    華    民    國  100     年    6     月    30    日
                                書記官  張宇安
附錄本案論罪科刑法條全文：
毒品危害防制條例第10條
施用第一級毒品者，處 6 月以上 5 年以下有期徒刑。
施用第二級毒品者，處 3 年以下有期徒刑。